【裁判字號】    89,訴,443
【裁判日期】    891219
【裁判案由】    違反毒品危害防制條例
【裁判全文】
臺灣雲林地方法院刑事判決
    公  訴  人  臺灣雲林地方法院檢察署檢察官
    被      告  甲○○
右列被告因違反毒品危害防制條例案件，經檢察官提起公訴（八十九年度毒偵字第一
四四○號），本院判決如左：
    主  文
甲○○連續施用第壹級毒品，累犯，處有期徒刑壹年；扣案之第壹級毒品海洛因壹小
包（驗餘淨重零點陸壹公克，包裝重零點貳肆公克）與注射針筒壹支，均沒收銷燬之
。又連續施用第貳級毒品，累犯，處有期徒刑柒月；扣案之安非他命殘渣袋壹個沒收
銷燬之。應執行有期徒刑壹年伍月；扣案之第壹級毒品海洛因壹小包（驗餘淨重零點
陸壹公克，包裝重零點貳肆公克）、注射針筒壹支及安非他命殘渣袋壹個，均沒收銷
燬之。
    事  實
一、甲○○曾於民國八十六年三月十一日，因違反麻醉藥品管理條例案件，經臺灣新
    竹地方法院判處有期徒刑四月，並於同年四月十日確定，甫於八十七年二月二十
    日，易科罰金執行完畢。復於八十七年間，因施用第一級毒品海洛因及第二級毒
    品安非他命案件，經送觀察、勒戒後，認有繼續施用毒品之傾向，再送強制戒治
    執行，嗣因執行強制戒治已滿三月，認無繼續戒治之必要，經裁定停止戒治，所
    餘戒治期間交付保護管束期滿，分別由本院及臺灣高等法院臺南分院，於八十八
    年十一月十日、八十八年十二月十四日，以八十七年度訴字第一三一號及八十七
    年度上易字第一三二六號各判決免刑確定。詎甲○○仍不知悔改，於上開免刑判
    決後之五年內，復基於施用第一級毒品及第二級毒品之概括犯意，自八十九年七
    月間起至八十九年九月十六日上午十時許，連續在雲林縣東勢鄉○○村○○街四
    號其住處，以將第一級毒品海洛因摻入水中，再以針筒注射之方式，及以將第二
    級毒品安非他命予以加熱燒烤後，用玻璃吸管吸食之方式，連續施用第一級毒品
    海洛因約每天一次，及第二級毒品安非他命約二天一次，嗣於八十九年九月十六
    日下午四時許，在雲林縣東勢鄉○○村○○街四號前廣場為警當場查獲，並扣得
    其所有之第一級毒品海洛因一小包（驗餘淨重○．六一公克，包裝重○．二四公
    克）、殘留微量第一級毒品海洛因之注射針筒一支及殘留微量第貳級毒品安非他
    命之殘渣袋壹個等物。且經依本院以八十九年度毒聲字第一二四○號裁定令入戒
    治處所施以強制戒治一年。
二、案經雲林縣警察局報請臺灣雲林地方法院檢察署檢察官偵查起訴。
    理  由
一、右揭施用第一級及第二級毒品之事實，業據被告甲○○分別於警訊及偵審中坦承
    不諱，復有白色粉末一小包、注射針筒一支及殘渣袋壹個扣案可資佐證，而該白
    色粉末經送請法務部調查局鑑驗結果，確認含有海洛因成分（淨重○．六一公克
    ，包裝重○．二四公克），有該局八十九年十月十七日，編號：0000000
    00號鑑定通知書一紙附卷可稽；該注射針筒及殘渣袋經送請內政部警政署刑事
    警察局鑑驗結果，經以有機溶劑洗濯其內壁，殘渣袋之洗濯液含有甲基安非他命
    成分，注射針筒之洗濯液則含有海洛因及不純物乙醯可待因等成分，亦有該署八
    十九年十月十八日刑鑑字第一五三一七四號鑑驗通知書一紙在卷可參；且被告於
    八十九年九月十六日為警查獲時所採尿液，經送初驗及複驗結果，均呈嗎啡及甲
    基安非他命陽性反應（按施用第一級毒品海洛因者，其以嗎啡代謝排出於尿液中
    ），有雲林縣警察局刑警隊查獲煙毒、麻管嫌犯尿液送檢真實姓名對照表、雲林
    縣衛生局煙毒尿液檢驗成績書及法務部調查局八十九年十一月二日（八九）陸（
    一）字第八九○八一一五一號檢驗通知書各一份附卷足參，足徵被告之自白與事
    實相符而可採信；又被告前於八十七年間，因施用第一級毒品海洛因及第二級毒
    品安非他命案件，經送觀察、勒戒後，認有繼續施用毒品之傾向，再送強制戒治
    執行，嗣因執行強制戒治已滿三月，認無繼續戒治之必要，經裁定停止戒治，所
    餘戒治期間交付保護管束期滿，分別由本院及臺灣高等法院臺南分院，於八十八
    年十一月十日、八十八年十二月十四日，以八十七年度訴字第一三一號及八十七
    年度上易字第一三二六號各判決免刑確定，有各該判決書及臺灣高等法院被告全
    國前案紀錄表在卷足憑。被告於保護管束期滿，經法院為免刑判決後，五年內再
    犯施用第一級毒品及第二級毒品之事證明確，其犯行洵堪認定。
二、查海洛因、安非他命分別係毒品危害防制條例第二條第二項第一款、第二款所規
    定之第一級毒品及第二級毒品，不得非法持有、施用。核被告甲○○所為，係犯
    毒品危害防制條例第十條第一項之施用第一級毒品罪及同條第二項之施用第二級
    毒品罪。其持有毒品進而施用，則其持有之低度行為為施用之高度行為所吸收，
    均不另論罪。被告所犯上開二罪間，犯意各別，行為互殊，犯罪構成要件不同，
    應分論併罰。再被告先後多次施用第一級毒品及第二級毒品行為，各該時間緊接
    ，犯罪構成要件相同，顯係基於概括犯意反覆為之，應分別依連續犯之規定，論
    以一罪，並依法加重其刑。又被告前因違反麻醉藥品管理條例案件，經臺灣新竹
    地方法院判處有期徒刑四月，甫於八十七年二月二十日執行完畢，此有臺灣雲林
    地方法院檢察署刑案資料查註紀錄表及臺灣高等法院被告全國前案紀錄表各一份
    在卷足按，其於五年以內再犯本件最重本刑為有期徒刑以上之上開二罪，均為累
    犯，應分別依刑法第四十七條之規定加重其刑，並依法遞加重之。爰審酌被告曾
    有如事實欄之前科，且經觀察、勒戒及強制戒治後，並付保護管束期滿，經判決
    免刑在案，仍不知悔改，猶施用第一級及第二級毒品不輟，及其施用毒品之期間
    、犯罪之動機、目的、手段、所生之危害，暨其犯罪後坦承犯行，態度良好等一
    切情狀，分別量處如主文所示之刑，並定其應執行刑，以示懲儆。
三、扣案之注射針筒一支及殘渣袋一個，均係被告所有，專供其施用第一級毒品海洛
    因及第二級毒品安非他命之用，業據其供明在卷，應與另扣案之第一級毒品海洛
    因一小包（驗餘淨重○．六一公克，包裝重○．二四公克），依毒品危害防制條
    例第十八條第一項前段之規定沒收銷燬之。
據上論斷，應依刑事訴訟法第二百九十九條第一項前段，毒品危害防制條例第十條第
一項、第二項、第十八條第一項前段，刑法第十一條前段、第五十六條、第五十一條
第五款、第四十七條，判決如主文。
本案經檢察官藍獻榮到庭執行職務。
中      華      民      國      八十九      年    十二    月    十九    日
                                     台灣雲林地方法院刑事第一庭
                                             法  官  廖  國  勝
右正本證明與原本無異。
如不服本判決，應於判決送達後十日內向本院提出上訴狀( 應附繕本 )。
                                             書記官  顏  錦  清
中      華      民      國      八十九      年    十二    月    十九    日
附錄本案論罪科刑法條全文：
毒品危害防制條例第十條：
施用第一級毒品者，處六月以上五年以下有期徒刑。
施用第二級毒品者，處三年以下有期徒刑。


司法院資訊處製作；財團法人民間司法改革基金會備份。
